【裁判字號】    99,訴,997
【裁判日期】    990817
【裁判案由】    違反毒品危害防制條例
【裁判全文】
臺灣臺南地方法院刑事判決               99年度訴字第997號
公  訴  人  臺灣臺南地方法院檢察署檢察官
被      告  甲○○
上列被告因違反毒品危害防制條例案件，經檢察官提起公訴（99
年度撤緩毒偵字第98、99號），被告於準備程序中就被訴事實為
有罪之陳述，本院合議庭裁定改依簡式審判程序審理，判決如下
：
    主  文
甲○○施用第一級毒品，累犯，處有期徒刑捌月，扣案之海洛因
包（合計淨重零點伍肆公克、空包裝總重零點玖捌公克），均
沒收銷燬之；又施用第一級毒品，累犯，處有期徒刑捌月，扣案
之海洛因貳包（合計驗後淨重零點壹陸玖公克），均沒收銷燬之
。應執行有期徒刑壹年，扣案之前述海洛因共伍包，均沒收銷燬
之。
    事  實
一、甲○○前於民國92年間因施用毒品案件，經本院裁定送觀察
    、勒戒及強制戒治後，於94年3 月5 日釋放出所，由臺灣臺
    南地方法院檢察署檢察官以94年度戒毒偵字第52號為不起訴
    處分確定。又甲○○曾於92年間因竊盜案件，經本院以92年
    度易字第1333號判決判處應執行有期徒刑8 月確定，於94年
    11月4 日縮刑期滿執行完畢。詎其猶不知悔改，於強制戒治
    執行完畢釋放後5 年內，復分別基於施用第一級毒品海洛因
    之犯意，於(一)、98年3 月14日13時許，在臺南市○區○○路
    附近，將海洛因加水稀釋後以針筒注射之方式，施用第一級
    毒品海洛因1 次。嗣於98年3 月14日13時30分許，因行跡可
    疑，為警在臺南市○區○○路3 段550 之13號前查獲，並扣
    得其所施用剩餘之海洛因3 包（合計淨重0.54公克、空包裝
    總重0.98公克），且經其同意採尿送驗後呈嗎啡之陽性反應
    ，而知上情。(二)、於98年6 月11日19時許，在其位於臺南市
    ○○區○○路3 段720 巷18號住處，將海洛因加水稀釋後以
    針筒注射之方式，施用第一級毒品海洛因1 次。嗣於98年6
    月12日20時許，因行跡可疑，為警在臺南市○○區○○路與
    和意路口查獲，並扣得其所施用剩餘之海洛因2 包（合計驗
    前淨重0.186 公克、合計驗後淨重0.169 公克），且經其同
    意採尿送驗後呈嗎啡之陽性反應，而知上情。
二、案經臺南市警察局第二分局、第三分局報請臺灣臺南地方法
    院檢察署檢察官偵查起訴。
    理  由
一、本件被告甲○○所犯係死刑、無期徒刑、最輕本刑為3 年以
    上有期徒刑以外之罪，其於本院準備程序中就被訴事實為有
    罪之陳述，經法官告知被告簡式審判程序之旨，並聽取公訴
    人、被告之意見後，由本院合議庭依刑事訴訟法第273 條之
    1 第1 項規定，裁定由受命法官獨任進行簡式審判程序，先
    予敘明。
二、上開事實，業據被告於警詢、偵查中及本院審理時坦承不諱
    （見警三偵字00000000000 號卷【下稱警卷一】第2 至3 頁
    、警二刑字第09842020290 號卷【下稱警卷二】第1 頁、毒
    偵685 號卷【下稱偵卷一】第16至17頁、毒偵字第1307號卷
    【下稱偵卷二】第7 至8 頁、本院卷第20頁反面、25頁反面
    ），且先後採集被告尿液送驗結果確分別呈現嗎啡（即海洛
    因水解後之反應）之陽性反應，此有詮昕科技股份有限公司
    98 年3月27日濫用藥物尿液檢驗報告、長榮大學98年6 月26
    日確認報告各1 紙在卷可稽（見偵卷一第11頁、偵卷二第21
    頁）。又98年3 月14日扣案之白色粉末3 包（合計淨重0.54
    公克、空包裝總重0.98公克）、98年6 月11日扣案之白色粉
    末2 包（合計驗前淨重0.186 公克、合計驗後淨重0.169 公
    克），分別送請法務調查局、高雄市立凱旋醫院鑑驗結果，
    確均含第一級毒品海洛因成分等情，復有法務部調查局濫用
    藥物實驗室98年4 月29日鑑定書、高雄市立凱旋醫院98年6
    月23日濫用藥物成品檢驗鑑定書各1 份在卷可考（見偵卷一
    第13頁、偵卷二第15頁），上述鑑驗結果，均係檢驗機關本
    於專業知識及以精密儀器或科學檢驗方法所得之結論，自可
    憑信。此外，復有臺南市警察局第二分局、第三分局搜索扣
    押筆錄、扣押物品目錄表、送驗尿液年籍對照表各1 份及查
    獲照片4 幀在卷可證（見警卷一第5 至8 、12頁、警卷二第
    5 至6 、9 至10頁），足見被告自白與事實相符，堪以採信
    。又被告前於92年間因施用毒品案件，經本院裁定送觀察、
    勒戒及強制戒治後，於94年3 月5 日釋放出所，由臺灣臺南
    地方法院檢察署檢察官以94年度戒毒偵字第52號為不起訴處
    分確定等情，有臺灣高等法院被告前案紀錄表1 份在卷可參
    。是以，被告於觀察、勒戒及強制戒治執行完畢釋放後，5
    年內再犯本件施用毒品案件，檢察官自應依法追訴。從而，
    本件事證明確，被告犯行洵堪認定。
三、查海洛因屬毒品危害防制條例第2 條第2 項第1 款所稱之第
    一級毒品，不得持有、施用，被告竟持以施用，核其就事實
    一(一)、(二)所為，均係犯同條例第10條第1 項之施用第一級毒
    品罪。其先後2 次施用前持有海洛因之低度行為，應分別為
    施用之高度行為所吸收，均不另論罪。其所犯上開2 罪，犯
    意各別，行為互殊，應予分論併罰。又被告92年間因竊盜案
    件，經本院以92年度易字第1333號判決判處應執行有期徒刑
    8 月確定，於94年11月4 日縮刑期滿執行完畢，此有臺灣高
    等法院被告前案紀錄表1 份在卷可按，其受徒刑之執行完畢
    ，5 年以內故意再犯有期徒刑以上之上述2 罪，皆為累犯，
    依法均應加重其刑。爰審酌被告素行非佳，經觀察、勒戒及
    強制戒治後，仍未能戒除毒癮，顯見其無戒毒悔改之意，惟
    念其施用毒品乃自戕行為及其犯罪後坦承犯行，已具悔意之
    犯後態度，並兼衡其智識程度、生活狀況等一切情狀，分別
    量處如主文所示之刑，並定其應執行之刑。扣案之海洛因3
    包（合計淨重0.54公克、空包裝總重0.98公克）、海洛因2
    包（合計驗後淨重0.169 公克），均係第一級毒品，已如前
    述，且均係被告就事實一(一)、(二)所示施用海洛因後所剩餘之
    第一級毒品，而直接包裹該等海洛因毒品之夾鍊袋5 個，無
    論以何方式析離，均無法與海洛因毒品分離，應併依毒品危
    害防制條例第18條第1 項前段規定，均沒收銷燬之（最高法
    院95年度台上字第3739號、第7354號判決參照）。至98年3
    月14日固扣得針筒4 支，惟並非供被告犯事實一(一)所示施用
    海洛因所用之物，供該次施用海洛因之針筒，業經被告丟棄
    之情，已據其供明在卷（見本院卷第25頁反面），茲以針筒
    屬易碎之物，既經丟棄，衡情應已滅失，且另扣案針筒4 支
    ，核亦與該次施用海洛因毒品案件無涉，自均無庸為沒收之
    諭知；而98年6 月11日另扣案之針筒2 支，雖係供被告犯事
    實一(二)所示施用海洛因所用之物，惟係郭建宏所有，並非被
    告所有之物，業據郭建宏於偵查中供述甚明（見偵卷二第9
    頁），自不另為沒收之諭知，附此敘明。
據上論斷，應依刑事訴訟法第273 條之1 第1 項、第299 條第1
項前段，毒品危害防制條例第10條第1 項、第18條第1 項前段、
刑法第11條、第47條第1 項、第51條第5 款，判決如主文。
本案經檢察官陳竹君到庭執行職務。
中    華    民    國    99    年    8     月    17    日
                  刑事第八庭  法  官   蘇碧珠
以上正本證明與原本無異。
如不服本判決應於收受本判決後10日內向本院提出上訴書狀，其
未敘述上訴理由者，並得於提起上訴後10日內向本院補提理由書
狀（均須按他造當事人之人數附繕本）「切勿逕送上級法院」
                              書記官   許哲萍
中    華    民    國    99    年    8     月    17    日
附錄本案論罪科刑法條全文
毒品危害防制條例第10條：
施用第一級毒品者，處 6 月以上 5 年以下有期徒刑。
施用第二級毒品者，處 3 年以下有期徒刑。

司法院資訊處製作；財團法人民間司法改革基金會備份。
